臺灣板橋地方法院刑事判決　　　　　　　96年度簡上字第48號
上　訴　人
即　被　告　丙○○
上列上訴人因詐欺案件，不服本院九十五年度簡字第六六四七號
中華民國九十五年十一月十六日第一審判決（聲請處刑案號：九
十五年度偵緝字第二二六一號），提起上訴，本院管轄之第二審
合議庭判決如下：
    主  文
上訴駁回。
丙○○緩刑貳年。
    事實及理由
一、本件經本院審理結果，認原審以被告丙○○犯刑法第三十條
    第一項、第三百三十九條第一項之幫助詐欺取財罪，判處有
    期徒刑三月，如易科罰金，以銀元三百元折算一日，經核其
    認事用法及量刑均無不當，應予維持，並引用第一審刑事簡
    易判決書記載之事實、證據及理由（如附件）。
二、上訴人即被告上訴意旨略以：伊因長期失業，在外流浪時，
    因饑餓之故，因之出售銀行帳戶牟利，伊於無辜之被害人甲
    ○受害，深以為憾，也對於伊前開犯行深感後悔。嗣伊流浪
    至板橋車站後，得知有「基督教恩友中心」每日提供貧寒者
    及街友二餐，因此於民國九十二年年底至該教會尋求幫助，
    使被告脫離流浪及饑餓，並得教會之允許，在該教會從事協
    助貧寒救濟，以及服務街友事宜，被告本應依法接受法律制
    裁，惟因教會缺乏人手及金錢，且所得多為社會善心人士之
    奉獻，無法為伊代繳易科罰金之數額，為此請求從輕量刑云
    云。經查，原審審酌被告前無犯罪科刑紀錄（見卷附之臺灣
    高等法院被告前案紀錄表），素行尚稱良好，其犯罪動機、
    手段、目的、所獲利益，被害人所受損害，兼衡被告國小畢
    業之智識程度（見警詢筆錄），及被告犯後之態度等一切情
    狀，就被告所犯幫助詐欺取財罪量處有期徒刑三月，併諭知
    易科罰金之折算標準，經核並無不當。被告上訴意旨主張原
    審量刑過重，請求從輕量刑等語，而指摘原判決不當，為無
    理由，應予駁回。
三、末按，被告行為後，刑法七十四條雖亦於九十五年七月一日
    修正施行，惟因該條非屬刑法第二條所稱法律之變更，故犯
    罪在新法施行前，新法施行後，緩刑之宣告，應適用新法第
    七十四條之規定（最高法院九十五年第八次刑事庭會議決議
    可資參照）。查被告前未曾因故意受有期徒刑以上刑之宣告
    ，此有臺灣高等法院被告前案紀錄表一份在卷供參，其因一
    時失慮，偶罹刑典，事後已坦承犯行，深具悔意，且目前在
    從事濟助街友之工作，經此刑之宣告後，當知警惕，信無再
    犯之虞，所宣告之刑以暫不執行為適當，爰併宣告緩刑二年
    ，以啟自新。
據上論斷，應依刑事訴訟法第四百五十五條之一第一項、第三項
、第三百六十八條、第三百七十三條，刑法第七十四條第一項第
一款，判決如主文。
本案經檢察官乙○○到庭執行職務。
中　　華　　民　　國　　96　　年　　5 　　月　　30　　日
                  刑事第九庭  審判長法　官  潘翠雪
                                    法  官  絲鈺雲
                                    法  官  王士珮
以上正本證明與原本無異。
不得上訴。
                                    書記官　程欣怡
中　　華　　民　　國　　96　　年　　6　　 月　　1 　　日
